臺灣基隆地方法院刑事判決
111年度易字第396號
公  訴  人  臺灣基隆地方檢察署檢察官
被      告  鄧穆澤





上列被告因竊盜案件，經檢察官提起公訴（111年度偵字第487號
），被告於準備程序中，就被訴事實為有罪之陳述，經本院裁定
進行簡式審判程序，判決如下：
    主  文
鄧穆澤共同犯毀越窗戶侵入住宅竊盜罪，處有期徒刑拾月。
    事  實
一、鄧穆澤於民國110年12月18日20時許，駕駛租用之車號0000-
    00號自小客車搭載真實姓名年籍不詳、綽號「聰明仔」之成
    年男子，行經新北市○○區○○路0巷0號之社區，見上開社區外觀
    華美且判斷行竊難度低，渠2人即共同意圖為自己不法之所有
    ，基於侵入住宅及毀越窗戶竊盜之犯意聯絡，由「聰明仔」
    在外把風，鄧穆澤則利用上開社區大樓大門未關之際進入大樓
    內，並沿樓梯行走至上開社區頂樓，前往林威詮及其配偶吳宥均
    位於新北市○○區○○路0巷○○號（真實地址詳卷）之住處上方屋
    頂，並自該處屋頂攀爬至窗檯處，以附近拾得之石塊破壞林威
    詮及吳宥均之住家窗戶玻璃，進入屋內竊取林威詮所有如附
    表所示之財物(所涉毀損、侵入住居罪嫌，均未據告訴)，得
    手後駕駛上開自用小客車逃逸。鄧穆澤並於翌(19)日20時許，
    將附表編號1至4所示之物品以新臺幣(下同)70,200元之價格
    ，販售予不知情之振興銀樓(址設基隆市○○區○○○00號1樓)業者；
    另將附表編號5、6所示之物品以70,000元之價格賣予不詳之
    人。嗣林威詮及吳宥均於翌(19)日1時許返家後發覺遭竊而報
    警處理，經警調閱監視器影像畫面，始悉上情。
二、案經林威詮訴由新北市政府警察局金山分局報告臺灣基隆地方
    檢察署檢察官偵查起訴。
    理  由
壹、程序事項
    被告所犯者非為死刑、無期徒刑、最輕本刑為3年以上有期
    徒刑之罪或高等法院管轄第一審案件，其於準備程序進行中
    ，先就被訴事實為有罪之陳述，經告知其簡式審判程序之旨
    ，並聽取公訴人、被告之意見後，本院依刑事訴訟法第273
    條之1第1項之規定，裁定以簡式審判程序進行本案之審理，
    且依同法第273條之2規定，簡式審判程序之證據調查，不受
    同法第159條第1項、第161條之2、第161條之3、第163條之1
    及第164條至第170條規定之限制。
貳、實體事項
一、事實認定
　　上開犯罪事實，業據被告於警詢（偵卷第17-25頁）、偵查
    （偵卷第167-169頁）、本院準備程序（本院卷第55頁）及
    審理時（本院卷第62頁）均坦承不諱，核與證人即告訴人林
    威詮、證人即被害人吳宥均、證人朱揚華、魏雄飛於警詢時
    之指訴（偵卷第27-44頁、45-52、57-61頁）均大致相符，
    並有監視器影像畫面截圖（偵卷第131-148頁）、行動電話
    門號0000000000號之行動數據上網歷程紀錄、車牌號碼0000
    -00自用小客車車行紀錄（偵卷第111-126頁）、振興銀樓金
    飾買入登記簿（偵卷第149頁）、汽車出租單1張（偵卷第12
    7頁）、自願受搜索同意書、新北市政府警察局金山分局搜
    索扣押筆錄、扣押物品目錄表、扣押物品收據（偵卷第69-7
    8 頁）、新北市政府警察局金山分局現場勘察初步報告（偵
    卷第99-109頁）、新北市政府警察局金山分局現場勘察報告
    （偵卷第241-296頁）及贓物認領保管單（偵卷第79頁）等
    件在卷可查，足認被告不利於己之任意性自白與事實相符，
    堪予採信。從而，本案事證明確，被告犯行堪以認定，應依
    法論科。
二、論罪科刑
  ㈠按刑法第321條第1項第2款所稱「門窗」應專指分隔住宅或建
    築物內外之出入口大門及窗戶。是核被告所為，係犯刑法第
    321條第1項第1款、第2款之毀越窗戶侵入住宅竊盜罪。被告
    與「聰明仔」二人就上開犯行，有犯意聯絡及行為分擔，為
    共同正犯。
  ㈡爰審酌被告於本案行為前之最近5年內曾因竊盜及毒品等案件
    ，經法院論罪科刑及執行完畢，有臺灣高等法院被告前案紀
    錄表可參。其正值青壯，竟不思依循正軌賺取財物，妄想不
    勞而獲，法紀觀念顯有偏差，又以毀越窗戶侵入住宅之方式
    為竊盜犯行，嚴重危害告訴人之居家安全，所為顯非可取。
    惟念其於犯後均坦認犯行，並與告訴人達成調解，犯後態度
    尚佳；兼衡其犯罪動機、目的、行竊之手段、所竊財物價值
    非低、贓物發還情形（詳後述）、告訴人及被害人對於量刑
    之意見（本院卷第63頁），暨其於警詢時自述國中肄業之智
    識程度、為職業駕駛而家境勉持之生活狀況等一切情狀，量
    處如主文所示之刑，以資警懲。
三、本案不予宣告沒收 　　　
  ㈠被告所竊得如附表編號1至4、5至6所示之物，為被告之犯罪
    所得，既未扣案且未實際發還告訴人及被害人，本應依刑法
    第38條之1第1項前段、第3項規定宣告沒收或追徵其價額；
    惟考量被告已與告訴人及被害人成立調解，且既經調解在案
    ，如有不履行情事，告訴人等得依民事程序請求救濟，已足
    充分保障告訴人之求償權，並達剝奪犯罪所得之修法目的。
    如再將被告上開犯罪所得諭知沒收或追徵，將使被告面臨雙
    重追償之不利益，容有過苛之虞。是參酌刑法第38條之1 第
    5 項立法理由所揭示「優先保障被害人因犯罪所生之求償權
    」之意旨，暨同法第38條之2第2 項避免過苛之立法精神，
    本院認就上開犯罪所得部分，無宣告沒收、追徵之必要。
  ㈡扣案如附表編號7至12所示之物，業經告訴人領回一節，有告
    訴人警詢陳述可佐（偵卷第35至37頁），並有新北市政府警
    察局金山分局贓物認領保管單（偵卷第79頁）在卷供參，爰
    依刑法第38條之1第5項規定，均不予宣告沒收。
據上論斷，應依刑事訴訟法第273條之1第1項、第299條第1項前
段，判決如主文。
本案經檢察官吳欣恩提起公訴，由檢察官劉星汝到庭執行職務。
中　　華　　民　　國　　111 　年　　10　　月　　12　　日
                  刑事第三庭  法  官  藍君宜
以上正本證明與原本無異。
如不服本判決應於收受送達後20日內向本院提出上訴書狀，並應
敘述具體理由；其未敘述上訴理由者，應於上訴期間屆滿後20日
內向本院補提理由書( 均須按他造當事人之人數附繕本) 「切勿
逕送上級法院」。
中　　華　　民　　國　　111 　年　　10　　月　　12　　日
                              書記官  王一芳           
附錄論罪法條：
刑法第321條
犯前條第1項、第2項之罪而有下列情形之一者，處6月以上5年以
下有期徒刑，得併科50萬元以下罰金：
一、侵入住宅或有人居住之建築物、船艦或隱匿其內而犯之。
二、毀越門窗、牆垣或其他安全設備而犯之。
三、攜帶兇器而犯之。
四、結夥三人以上而犯之。
五、乘火災、水災或其他災害之際而犯之。
六、在車站、港埠、航空站或其他供水、陸、空公眾運輸之舟、
    車、航空機內而犯之。
前項之未遂犯罰之。
附表：
編號 物品名稱 數量 單位 價值 備註 1 黃金手鍊 5 條 共計約50萬元 未發還  2 黃金項鍊 2 條   3 黃金戒指 15 只   4 黃金耳環 15 對   5 勞力士入門款手錶 1 只 20萬元  6 勞力士116613LN手錶 1 只 50萬元  7 勞力士178341手錶 1 只 65萬元 已發還  8 SEIKO男錶 1 只 3萬元  9 SEIKO女錶 1 只 3萬元  10 Rifakkuma手錶 1 只 3萬元  11 CEIQNY手錶 1 只 3萬元  12 CK男錶 1 只 3萬元